臺灣高等法院民事裁定
110年度再易字第97號
再 審原 告  旭耀資產管理有限公司

法定代理人  林益如  
再 審原 告  元鈺投資顧問股份有限公司

法定代理人  張素琴  
共      同
訴訟代理人  凃逸奇律師
再 審被 告  潘正芬  

上列當事人間分配表異議之訴再審之訴事件，再審原告對於中華
民國110年8月24日本院110年度再易字第81號確定判決提起再審
之訴，本院裁定如下：
    主      文
再審之訴駁回。
再審訴訟費用由再審原告負擔。
    事實及理由
一、按再審之訴，應於30日之不變期間內提起。前項期間，自判
    決確定時起算，判決於送達前確定者，自送達時起算，民事
    訴訟法第500條第1項、第2項前段定有明文。查本院110年度
    再易字第81號確定判決（下稱原確定判決）係於民國110年8
    月31日送達再審原告，有辦案進行簿可參（見本院卷第69頁
    ），再審原告於同年9月30日對原確定判決提起再審之訴（
    見本院卷第3頁），未逾30日之不變期間，合先說明。
二、再審原告起訴主張：伊等前以本院109年度上易字第478號確
    定判決（下稱478號確定判決）漏未斟酌伊等所提出㈠第一銀
    行88年9月17日、㈡94年1月27日民事撤回假扣押強制執行聲
    請狀、㈢再審被告88年9月14日民事聲請閱卷暨委任狀、㈣潘
    正芬植根法律事務所工時表等證物（下合稱系爭證物），依
    民事訴訟法第497條、第496條第1項第1款規定提起再審之訴
    ，先後經本院110年度再易字第15號確定判決（下稱15號確
    定判決）、原確定判決以系爭證物不足以證明再審被告未受
    讓第一銀行如臺灣臺北地方法院105年度司執更一字第22號
    清償債務強制執行事件於107年5月11日製作分配表（下稱系
    爭分配表）次序10所示之債權（下稱系爭債權），亦不符合
    民事訴訟法第496條第1項第1款之再審事由為由，駁回伊等
    再審之訴。惟系爭證物已足以證明再審被告未自第一銀行受
    讓系爭債權，原確定判決卻為相反認定，顯有民法第496條
    第1項第1款、第497條所定之再審事由，爰提起本件再審之
    訴，求為判命：㈠478號確定判決關於駁回再審原告上訴部分
    ，及15號確定判決、原確定判決關於駁回再審原告提起再審
    之訴部分均廢棄。㈡上開廢棄部分，系爭分配表次序10系爭
    債權自94年9月30日起至95年9月12日止之利息及全部違約金
    ，應予剔除，不得列入分配之判決。
三、再按再審之訴，法院認無再審理由，判決駁回後，不得以同一事由，對於原確定判決或駁回再審之訴之確定判決，更行提起再審之訴，民事訴訟法第498條之1定有明文。查再審原告對再審被告所提分配表異議之訴事件，經臺灣臺北地方法院108年度訴字第450號判決駁回，再審原告不服提起上訴，經478號確定判決廢棄改判再審原告一部勝訴、一部敗訴確定。嗣再審原告以478號確定判決漏未斟酌系爭證物，依民事訴訟法第497條提起再審之訴，經本院15號確定判決駁回確定，再審原告復執相同事由以15號確定判決及478號確定判決有民事訴訟法第496條第1項第1款、第497條之再審事由提起再審之訴，經原確定判決駁回等情，有上開歷次民事確定判決可佐（見本院卷第19至47頁）。茲再審原告再執系爭證物主張原確定判決有民事訴訟法第496條第1項第1款、第497條所定之同一再審事由，對於原確定判決更行提起本件再審之訴，依首揭說明，自非合法。
四、綜上所述，再審原告主張原確定判決有民事訴訟法第496條
    第1項第1款、第497條規定之再審事由，提起本件再審之訴
    ，違反民事訴訟法第498條之1規定，為不合法，應予駁回。
五、據上論結，本件再審之訴為不合法，依民事訴訟法第502條
    、第78條，裁定如主文。　
中　　華　　民　　國　　110 　年　　12　　月　　29　　日
                  民事第四庭    
                        審判長法  官  傅中樂
                              法  官  汪曉君
                              法  官  管靜怡
正本係照原本作成。
不得抗告。
中　　華　　民　　國　　110 　年　　12　　月　　29　　日

 　　　　　　　　　　　　     書記官  蕭進忠